# 请教陈版：关于同一控制下企业合并业务下收入、利润披露的问题

提问人：轻伤一族 时间：2018-06-12 16:20:32
案例：A（拟IPO企业）、B、C三家公司同属于甲自然人控制。C为A的上游企业，购进原料生产成半成品后加价售至A（不对外出售），A再生产成成品加价售至B（不对外出售），由B最终对外实现销售。现A准备IPO，BC均已在 17 年 12 月 31 日按同一控制下企业合并的方式完成架构调整，成为A的子公司，纳入合并范围。 17 年度C对A的销售收入 1 亿元，A对B的销售收入2.5亿元，B最终对外实现的销售收入为 3 亿元。问题：在 17 年度财务报告附注中需要披露“合并当期期初至合并日被合并方的收入”，在披露B、C的收入是，应该按 3 亿元、 1 亿元披露，还是要扣减关联收入金额后的0.5亿元（3-2.5）、 0 亿元（1-1）披露。 我倾向于按单体全额反应收入，不扣减关联收入，即应该按 3 亿元、 1 亿元披露。不知是否正确。

回答人：chenyiwei
因为该披露是基于合并报表的，而合并报表层面已经抵销了内部销售收入，故该指标的披露应扣减已被抵销的内部交易损益。

提问人：小小仙儿 时间：2018-06-13 15:15:15
陈老师，那按这个思路，附注中披露同一控制下企业合并的信息时，资产负债表重要项目披露的时候，是否也需要抵消关联往来和权益呢？

回答人：chenyiwei
应需要。